臺灣彰化地方法院刑事判決　　　　　　　96年度訴字第1886號
公　訴　人　臺灣彰化地方法院檢察署檢察官
被　　　告　甲○○
選任辯護人　王素珍律師
上列被告因違反槍砲彈藥刀械管制條例案件，經檢察官提起公訴
（96年度偵字第5020號），本院判決如下：
    主    文
甲○○未經許可，持有空氣槍，處有期徒刑壹年捌月，併科罰金
新臺幣萬元，罰金如易服勞役，以新臺幣壹仟元折算壹日。緩
刑肆年。扣案空氣槍壹枝（槍枝管制編號0000000000號，且含鋼
珠壹罐及高壓氣體鋼瓶貳瓶）沒收之。
    犯罪事實
一、甲○○明知未經許可，不得非法持有空氣槍，竟因一時好奇
    ，基於持有空氣槍之犯意，於民國87年間某日，在彰化縣大
    村鄉某玩具店購買具有殺傷力之空氣槍1枝（槍枝管制編號
    ：0000000000），且為使前開空氣槍得以使用，一併購入鋼
    珠一罐及高壓氣體鋼瓶二瓶，並自該時起，將之藏放在其位
    於彰化縣員林鎮○○里○○路96號住處後方之工作室衣櫃後
    方而非法持有之。迄於96年5月23日17時許，為警持本院核
    發之搜索票至上址搜索而當場查獲，並扣得上揭空氣槍1枝
    、高壓氣體鋼瓶2瓶及鋼珠1罐等物，且經送鑑該空氣槍具殺
    傷力，而查知上情。
二、案經彰化縣警察局員林分局報告臺灣彰化地方法院檢察署檢
    察官偵查起訴。
    理    由
壹、證據能力部分：
    本案全部卷證所涵括之證據，經辯護人閱卷後，公訴人、被
    告及辯護人均同意全部證據之證據能力，是後述所引用證據
    之證據能力均無疑義，合先敘明。
貳、認定事實所憑之證據及論罪科刑情形：
一、上揭犯罪事實，業據被告甲○○於本院審理時坦承不諱；且
    扣案之前開空氣槍1枝，經警送內政部警政署刑事警察局鑑
    驗，以性能檢驗法及動能測試法鑑定結果為：送鑑空氣槍1
    枝（槍枝管制編號0000000000），認係空氣槍，以小型二氧
    化碳高壓鋼瓶內氣體為發射動力，經測試結果，其發射彈丸
    單位面積動能為46.6焦耳/平方公分，而依日本科學警察研
    究所之研究結果，彈丸單位面積動能達20焦耳/平方公分，
    則足以穿入人體皮肉層，此有該局96年6月28日刑鑑字第096
    0083569號槍彈鑑定書1份在卷可稽（見偵卷第48頁至第50頁
    ），依上開鑑驗結果，上揭空氣槍1枝，如經外接高壓氣體
    為發射動力，其發射彈丸單位面積動能既已遠高於每平方公
    分20焦耳，堪認該支空氣槍確具殺傷力無礙。此外，尚有專
    供該空氣槍使用之鋼珠1罐及高壓氣體鋼瓶2瓶扣案足資佐證
    ，被告前開不利於己之自白，核與事實相符。本案事證已臻
    明確，被告未經許可持有空氣槍犯行已堪認定，應予依法論
    科。
二、扣案之前揭空氣槍，係屬槍砲彈藥刀械管制條例第4條第1項
    第1款所稱之空氣槍，依據同條例第5條之規定，非經主管機
    關許可不得持有，是被告未經主管機關許可持有前開具殺傷
    力之空氣槍，核其所為，係犯槍砲彈藥刀械管制條例第8條
    第4項之未經許可持有空氣槍罪。被告長時間持有前開具殺
    傷力之空氣槍，屬於繼續犯性質之單純一罪，仍僅成立一罪
    ，其持有之時間至96年5月23日17時止，無新舊法比較之問
    題，併此敘明。又被告未經許可持有空氣槍之行為，所犯為
    法定本刑3年以上10年以下有期徒刑，併科新臺幣7百萬元以
    下罰金之重罪，然被告持有前開具殺傷力之空氣槍目的，僅
    係為一時好奇，業據被告自承在卷，並無證據證明其有供自
    己或他人犯罪之意圖，且該枝空氣槍經實際試射後，雖發射
    彈丸單位面積動能超過20焦耳/平方公分，而認具備殺傷力
    ，然該枝空氣槍之彈丸單位面積動能為46.6焦耳/平方公分
    ，尚難與其他改造槍枝之殺傷力相提並論，危險性相對亦較
    輕，被告顯係對國家重典認識不夠深切，致犯此重罪，性格
    尚非不可教化，是以本件犯罪之具體情狀及行為背景觀之，
    確屬情輕法重，客觀上足以引起社會一般人之同情而堪可憫
    恕，縱宣告法定最低度之刑猶嫌過重，爰依刑法第59條之規
    定，酌予減輕其刑。爰審酌被告明知未經主管機關許可不得
    持有空氣槍，仍為持有之行為，犯罪之動機雖屬可議，且對
    社會治安仍存有潛在之危險，惟其未曾以該槍犯罪，並未因
    此造成公眾或他人之現實惡害，且其持有之空氣槍數量為1
    枝，暨被告犯後於本院坦認其犯行，態度尚稱良好等一切情
    狀，量處如主文所示之刑，並就併科罰金刑部分，諭知易服
    勞役之折算標準。又被告前未曾因故意犯罪受有期徒刑以上
    刑之宣告，此有臺灣高等法院被告前案紀錄表存卷可參，被
    告係因一時好奇始持有本案空氣槍，並無供自己或他人犯罪
    之意圖，其性格尚非不可教化，已如前述，被告犯罪非無可
    憫之處，且其犯後坦認行為失序，態度尚佳，足見深切之悔
    意，目前復有正當工作，其經此次教訓，當能知所警惕，並
    無再犯之虞，本院因認上開對被告所宣告之刑，應以暫不執
    行為適當，爰併予宣告緩刑4年，以勵自新。
三、扣案空氣槍1枝（槍枝管制編號0000000000號，且含專供該
    槍使用之鋼珠1罐及高壓氣體鋼瓶2瓶）具殺傷力，已如前述
    ，係屬槍砲彈藥刀械管制條例第4條第1項第1款所稱之槍砲
    ，依同條例第5條之規定，非經中央主管機關許可不得製造
    、販賣、運輸、持有及轉讓，故係違禁物，應依刑法第38條
    第1項第1款之規定，宣告沒收之。
據上論斷，應依刑事訴訟法第299條第1項前段，槍砲彈藥刀械管
制條例第8條第4項，刑法第11條前段、第59條、第42條第3項前
段、第74條第1項第1款、第38條第1項第1款，判決如主文。
本案經檢察官陳茂榮到庭執行職務
中　　華　　民　　國　　96　　年　　12　　月　　18　　日
                  刑事第三庭    審判長法  官  姚銘鴻
                                      法  官  葉明松
                                      法  官  吳俊螢
以上正本證明與原本無異。
如不服本判決，應於判決送達後10日內，向本院提出上訴書狀，
上訴書狀應「敘述具體上訴理由」，並按他造當事人之人數附繕
本。「切勿逕送上級法院」。
中　　華　　民　　國　　96　　年　　12　　月　　18　　日
                                      書記官  林怡吟
附錄本案論罪科刑法條
槍砲彈藥刀械管制條例第8條
  未經許可，製造、販賣或運輸鋼筆槍、瓦斯槍、麻醉槍、獵槍
  、空氣槍或第4條第1項第1款所定其他可發射金屬或子彈具有
  殺傷力之各式槍砲者，處無期徒刑或5年以上有期徒刑，併科
  新臺幣1千萬元以下罰金。
未經許可，轉讓、出租或出借前項所列槍枝者，處5年以上有
  期徒刑，併科新臺幣1千萬元以下罰金。
意圖供自己或他人犯罪之用，而犯前二項之罪者，處無期徒刑
  或7年以上有期徒刑，併科新臺幣1千萬元以下罰金。
未經許可，持有、寄藏或意圖販賣而陳列第1項所列槍枝者，
  處3年以上10年以下有期徒刑，併科新臺幣700萬元以下罰金。
第 1 項至第 3 項之未遂犯罰之。
